【裁判字號】    92,訴,241
【裁判日期】    920506
【裁判案由】    毒品危害防制條例
【裁判全文】
臺灣彰化地方法院刑事判決                          九十二年度訴字第二四一號
    公  訴  人  臺灣彰化地方法院檢察署檢察官
    被      告  甲○○
右列被告因違反毒品危害防制條例案件，經檢察官提起公訴（九十二年度毒偵字第二
二號）及移
    主  文
甲○○連續施用第一級毒品，處有期徒刑捌月，扣案之海洛因貳包（淨重共零點肆壹
公克）沒收銷燬之、注射針筒貳支及塑膠鏟管壹支均沒收；又施用第二級毒品，處有
期徒刑參月，球型玻璃吸管壹支沒收；應執行有期徒刑玖月，扣案之海洛因貳包（淨
重共零點肆壹公克）沒收銷燬之、注射針筒貳支、塑膠鏟管壹支及球型玻璃吸管壹支
均沒收。
    事  實
一、甲○○前曾於民國八十九年間，因施用毒品案件，經本院裁定送觀察、勒戒後，
    認有繼續施用毒品之傾向，本院再以裁定令入戒治處所施以強制戒治，戒治滿三
    個月後，成效評鑑合格，無繼續戒治必要，由本院以九十年度毒聲字第一五三二
    號裁定停止戒治，所餘戒治期間，付保護管束，惟因於保護管束期間違反保護管
    束應遵守事項情節重大，經本院九十年度毒聲字第二七二八號裁定撤銷停止戒治
    ，再入戒治處所施以戒治，至九十一年五月十五日戒治期滿，由台灣彰化地方法
    院檢察署於九十一年六月二十四日，以九十一年度戒毒偵字第五四七、五四八號
    為不起訴處分確定。詎甲○○仍不知悔改，未能戒除毒癮，復基於施用第一級毒
    品之概括犯意，自九十一年十二月十六日起至九十二年四月七日止，連續在其位
    於彰化縣花壇鄉○○村○○街一０二巷十七弄六號住處，以注射針筒注射之方式
    ，施用第一級毒品海洛因多次，每日施用二次。另又基於施用第二級毒品之犯意
    ，於九十一年十二月十六日，在前上開住處附近道路旁，以將第二級毒品安非他
    命置於球型玻璃吸管中，以火燒烤使產生煙霧後吸食之方式，施用第二級毒品安
    非他命一次。嗣先於九十一年十二月十七日二時四十分許，在彰化縣彰化市○○
    路成功營區前為警查獲，並扣得其所有之第一級毒品海洛因一包（淨重０．二七
    公克）及供施用第二級毒品所用之球型玻璃吸管一支；復於九十二年一月二十八
    日十九時三十分許，經警在其上址住處房間內，查獲其所有之海洛因一包（淨重
    ０．一四公克）及供施用第一級毒品海洛因所用之注射針筒二支、塑膠鏟管一支
    ；又甲○○經起訴後，經合法傳喚無正當理由不到場，拘提無著後旋由本院發布
    通緝，而於九十二年四月八日十六時三十分許，在彰化縣花壇鄉○○村○○街一
    ０二巷口為警緝獲，並解送到案。
二、案經彰化縣警察局彰化分局報請台灣彰化地方法院檢察署檢察官偵查起訴及移送
    併案審理。
    理  由
一、右揭事實，業據被告於本院審理時供承不諱，復有其所有之第一級毒品海洛因二
    包及分別供施用第一級毒品海洛因、第二級毒品安非他命所用之注射針筒二支、
    塑膠鏟管一支、球型玻璃吸管一支等扣案足資佐證，且被告於九十一年十二月十
    七日為警查獲時所採之尿液，經送彰化縣衛生局檢驗結果，確呈甲基安非他命及
    嗎啡陽性反應，九十二年一月二十八日為警查獲時所採之尿液，經送詮昕科技股
    份有限公司檢驗結果，亦呈有鴉片類陽性反應，此有前開彰化縣衛生局及詮昕公
    司各於九十一年十二月二十三日、九十二年三月十九日分別出具之煙毒尿液檢驗
    成績書及濫用藥物尿液檢驗報告書各乙紙附卷可稽，又被告先後遭警扣獲之前揭
    第一級毒品海洛因二包，經送法務部調查局鑑定結果，均屬第一級毒品無訛，復
    有法務部調查局九十二年一月十五日及同年三月十七日分別出具之鑑定通知書各
    乙紙在卷足憑，被告自白核與事實相符。又被告曾於八十九年間，因施用毒品案
    件，經本院裁定送觀察、勒戒後，認有繼續施用毒品之傾向，本院再以裁定令入
    戒治處所施以強制戒治，戒治滿三個月，成效評鑑合格，無繼續戒治必要，由本
    院以九十年度毒聲字第一五三二號裁定停止戒治，所餘戒治期間，付保護管束，
    惟因於保護管束期間違反保護管束應遵守事項情節重大，經本院九十年度毒聲字
    第二七二八號裁定撤銷停止戒治，再入戒治處所施以戒治，至九十一年五月十五
    日戒治期滿，由台灣彰化地方法院檢察署於九十一年六月二十四日，以九十一年
    度戒毒偵字第五四七、五四八號為不起訴處分確定乙情，有該不起訴處分書暨台
    灣彰化地方法院檢察署刑案資料查註紀錄表及台灣高等法院被告全國前案紀錄表
    等在卷可參，其於強制戒治期滿後五年內再犯毒品危害防制條例第十條之罪，事
    證明確，被告犯行洵堪認定，應依法論科。
二、核被告所為，係犯毒品危害防制條例第十條第一項及第二項之施用第一級毒品及
    第二級毒品之罪。被告於施用毒品前後持有海洛因或安非他命之低度行為，應為
    施用之高度行為所吸收，不另論罪。被告多次施用第一級毒品海洛因之犯行，時
    間緊接，顯係基於概括之犯意，觸犯構成要件相同之罪名，應依連續犯論以一罪
    ，並加重其刑。又被告於九十一年十二月十七日為警緝獲後迄九十二年四月七日
    止連續施用第一級毒品海洛因之犯行( 含移送併案審理部分 )，雖未經起訴，然
    因與業經起訴之施用第一級毒品部分有連續犯之裁判上一罪關係，為起訴效力所
    及，基於審判不可分，本院自應一併審理。又其所犯上開二罪，犯意各別，行為
    互殊，應分論併罰之。爰審酌被告之品行、智識程度、犯罪之動機，所生危害及
    犯罪後態度等一切情狀，分別量處如主文所示之刑，並定其應執行刑，以示儆懲
    。扣案之海洛因二包（淨重共０．四一公克），為屬第一級毒品，應法沒收銷燬
    之；另扣案之注射針筒二支、塑膠鏟管一支及球型玻璃吸管一支，均為被告所有
    ，且供其施用第一級毒品海洛因或第二級毒品安非他命所用，業據被告供明在卷
    ，依法併予宣告沒收。
據上論斷，應依刑事訴訟法第二百九十九條第一項前段，毒品危害防制條例第十條第
一項、第二項、第十八條第一項前段，刑法第十一條前段、第五十六條、第五十一條
第五款、第三十八條第一項第二款，判決如主文。
本案經檢察官黃鼎鈞到庭執行職務
中      華      民      國      九十二      年      五    月      六    日
                                臺灣彰化地方法院刑事第二庭
                                    法      官  王義閔
右正本證明與原本無異。
如不服本判決，應於判決送達後十日內，向本院提出上訴狀( 須附繕本 )。
                                      法院書記官  詹國立
中      華      民      國      九十二      年      五    月      七    日
毒品危害防制條例第十條：
施用第一級毒品者，處六月以上五年以下有期徒刑。
施用第二級毒品者，處三年以下有期徒刑。


司法院資訊處製作；財團法人民間司法改革基金會備份。
